【裁判字號】    97,簡上,15
【裁判日期】    970515
【裁判案由】    恐嚇
【裁判全文】
臺灣臺南地方法院刑事判決              97年度簡上字第15號
上  訴  人  臺灣臺南地方法院檢察署檢察官
被      告  丙○○
上列上訴人因恐嚇案件，不服本院96年度簡字第4079號中華民國
96 年12月5日第一審判決（聲請簡易判決處刑案號：臺灣臺南地
方法院檢察署96年度偵字第15321號），提起上訴，本院管轄之
第二審合議庭判決如下：
    主  文
上訴駁回。
    事實及理由
一、按第二審判決書，得引用第一審判決書所記載之事實、證據
    及理由，對案情重要事項第一審未予論述，或於第二審提出
    有利於被告之證據或辯解不予採納者，應補充記載其理由，
    刑事訴訟法第373條定有明文。本院審理結果，認第一審以
    被告犯刑法第305條之恐嚇罪，且屬累犯，經判處有期徒刑
    六月，併諭知易科罰金之折算標準，認事用法及量刑均無不
    當，應予維持，並引用第一審判決書記載之事實、證據（如
    附件判決）。
二、原審以被告丙○○罪證明確，依據刑事訴訟法第449條第1項
    前段、第454條第2項，刑法第305條、第47條第1項、第41條
    第1項前段，刑法施行法第1條之1第1項、第2項前段等規定
    ，量處如主文所示之刑，並諭知易科罰金之折算標準。本院
    經核原審認事用法及量刑均無不當，應予維持。上訴人即檢
    察官上訴意旨略以：被告丙○○以詐騙手段使乙○○誤認其
    身分而與其交往，復因雙方產生糾紛，告訴人拒絕繼續與被
    告交往，被告竟發送簡訊恐嚇告訴人，而被告前科累累，竟
    遭原審從輕判處有期徒刑6月，且本件被告先前已有兩次對
    女性被害人犯案，本案曾經和解，惟被告未履行，可見全無
    悔意，原審僅量處被告有期徒刑6月且得易科罰金，實屬過
    輕，檢察官依告訴人請求，求處有期徒刑2年云云。按被告
    業於97年3月20日與告訴人達成調解，此有97年度南簡調字
    第425號調解筆錄影本在卷可稽，雖被告未能按調解內容履
    行給付義務，但告訴人可據調解筆錄向法院聲請強制執行被
    告之財產，難謂被告有推諉卸責之情。且關於刑之量定，係
    實體法上賦予法院得為自由裁量之事項，倘其未有逾越法律
    所規定之範圍，或濫用其權限，即不得任意指摘為違法，最
    高法院75年臺上字第7033號判例足資參照。復在同一犯罪事
    實與情節，如別無其他加重或減輕之原因，下級審量定之刑
    ，亦無過重或失輕之不當情形，則上級審法院對下級審法院
    之職權行使，原則上應予尊重，即法官於有罪判決中，究應
    如何量處罪刑，為實體法賦予審理法官裁量之刑罰權事項，
    法官行使此項裁量權，自得依據個案情節，參諸刑法第57條
    所定各款犯罪情狀之規定，於該法定刑度範圍內，基於合義
    務性裁量為之，乃憲法所保障法官獨立審判之核心，如非有
    裁量逾越或裁量濫用之明顯違法情事，自不得指摘其違法或
    不當，即使上級審對下級審裁量權之審查，亦應同此標準，
    方符憲法第80條所宣示獨立審判之真義。又簡易判決所科之
    刑以宣告緩刑、得易科罰金之有期徒刑及拘役或罰金為限，
    刑事訴訟法第449條第3項定有明文。原審量處有期徒刑六月
    ，已是得易科罰金之有期徒刑的上限，檢察官因被害人請求
    上訴，惟如何認定原聲請簡易判決處刑不當，而應予撤銷改
    判，則未見具體說明，是上訴人上訴意旨空言指摘原判決量
    刑不當，為無理由，應予駁回。
三、據上論斷，應依刑事訴訟法第455條之1第1項、第3項、第36
    8條、第373條，判決如主文。
本案經檢察官甲○到庭執行職務。
中    華    民    國    97    年    5     月    15    日
                  刑事第八庭  審判長法  官  彭喜有
                                    法  官  盧鳳田
                                    法  官  李東柏
以上正本證明與原本無異。
本件不得上訴。
                                    書記官  黃傳鈞
中    華    民    國    97    年    5     月    16    日


司法院資訊處製作；財團法人民間司法改革基金會備份。
